臺灣士林地方法院交通事件裁定　　　　　　　　　　九十一年度交聲字第五七號
　　原處分機關　臺北巿交通事件裁決所
　　異　議　人
　　即受處分人　甲○○
右列受處分人因違反道路交通管理處罰條例案件，對於臺北市交通事件裁決所於民國
九十一年五月六日所為之處分（原處分案號：北市裁三字第駕裁二二─Ｃ00000
000號），聲明異議，本院裁定如左：
    主  文
異議駁回。
    理  由
一、按道路交通管理處罰條例第五十三條第一項規定：汽車駕駛人，行經有燈光號誌
    管制之交岔路口闖紅燈者，處新台幣一千八百元以上五千四百元以下罰鍰。並依
    同法第六十三條第一項第三款記違規點數三點。
二、本件異議意旨略以：本人曾對本案提出申訴，且將當時詳細發生之情況清楚的告
    知，但申訴之判決卻僅以員警單面之說詞而判定本人確實違規，故本人才會再次
    申請申訴，本人於九十一年三月十九日廿二時四十分，在中山路往沙崙方向行駛
    ，當時在原德路之紅綠燈由綠轉黃，故本人加速通過，隨後遭原德路轉出之員警
    攔下，共以盤查車輛之理由，令本人出示證件，隨後卻補開了一張紅單，當時一
    切之細節，本人皆有陳述在申訴書中，故本人心有不服，希望可以請貴法院給本
    人一個機會，我非常確定我前輪過時是黃燈，若以闖黃燈處罰我，我沒有異議，
    但我沒有闖紅燈。
三、原處分機關則以：本件受處分人即異議人甲○○，於九十一年三月十九日廿二時
    四十分，駕駛ＥＰ─八二六六號自小客車，行經有燈光號誌管制之交岔路口台北
    縣淡水鎮○○路與原德路口闖紅燈，經執勤員警攔停舉發，再經原處分機關即台
    北市交通事件裁決所依違反道路交通管理處罰條例第五十三條第一項裁處罰鍰二
    千七百元，並依同法第六十三條第一項第三款規定，記違規點數三點。
四、經查：本件受處分人甲○○上述駕車違規闖紅燈遭警當場目睹攔停告發等情，已
    有舉發違反道路交通管理事件通知單一紙在卷可稽，並據台北縣警察局淡水分局
    函覆舉發經過，有回函一紙可憑，異議人雖稱當時僅有闖黃燈，並無闖紅燈情形
    ，惟按，交通警員製單舉發違反道路交通管理處罰條例違規事實，本質上為行政
    處分，係公務員基於職務上權力，依法就特定之具體事件所為具公法上效果之單
    方行政行為，基於公務員為公法上行為具有公信力之原則，該行政處分當可被推
    定為真正，其據以依法處分之事實認定亦為正確無誤，本此公信原則，乃立法者
    賦予行政機關制定違反道路交通事件統一裁罰標準及處理細則，使執勤警員得當
    機處分（如該細則第二十三條）以維護交通秩序、安全之行政目的，反之，若謂
    公務員一切行政行為均需預留證據以證其實，則國家行政勢必窒礙難行，據此，
    刑事訴訟法就犯罪證據有關之規定中，與屬行政秩序罰之交通違規裁罰本旨不合
    之部分，自不在準用之列。是異議人雖主張警員舉發有誤，但並未提出任何可資
    證明之證據以供調查，本件既無任何證據足資證明舉發之警員有捏造事實違法取
    締之情事，則執勤警員本其維護交通秩序、安全職責所為之舉發，自應受到合法
    、正確之推定，異議意旨片面主張舉發有誤，自難採信，原處分機關據以援引上
    開規定，裁處新台幣二千七百元，並依同法第六十三條第一項第三款記違規點數
    三點，並無不當，本件異議為無理由，應予駁回。
五、據上論斷，應依道路交通案件處理辦法第十九條，裁定如主文。
中      華      民      國      九十一      年      八    月    十二    日
                                  臺灣士林地方法院交通法庭
                                      法  官  詹  朝  傑
右正本證明與原本無異。
如不服本裁定應於送達後五日內向本院提出抗告狀。
                                      書記官  陳  雅  加
中      華      民      國      九十一      年      八    月    十四    日
